臺灣高等法院臺中分院刑事判決　 100年度重上更(二)字第19號
上　訴　人
即　被　告　廖國智
選任辯護人　張淑琪律師
　　　　　　張豐守律師
上列上訴人即被告因違反毒品危害防制條例案件，不服臺灣臺中
地方法院95年度訴字第907號，中華民國95年12月18日第一審判
決（起訴案號：臺灣臺中地方法院檢察署94年度偵字第14063號
），提起上訴，經最高法院第二次發回更審，本院判決如下：
    主  文
原判決關於廖國智販賣第二級毒品及定執行刑部分撤銷。
廖國智持有第二級毒品達一定數量，處有期徒刑貳年，減為有期
徒刑壹年。扣案之第二級毒品MDMA（黃色藥錠部分：淨重壹陸伍
點貳陸公克；綠色藥錠部分，淨重壹零壹點玖捌公克；藍綠色藥
錠部分：淨重貳點參伍公克、藍色藥錠部分：淨重零點貳玖公克
；粉紅色藥錠部分：淨重伍拾點伍玖公克；紅色藥錠部分：淨重
零點零柒公克）、含甲基安非他命及MDMA成分之綠色藥錠（淨重
零點參參公克），均沒收銷燬之。
其他被訴販賣第三級毒品部分無罪。
    事實及理由
壹、有罪部分：
一、犯罪事實：
    廖國智明知MDMA（學名為亞甲基雙氧甲基安非他命，俗稱搖
    頭丸，以下均以搖頭丸稱之）為毒品危害防制條例列管之第
    二級毒品，不得任意持有。於民國94年5月、6月間之某日，
    廖國智因綽號「阿哲」之成年男子積欠其債務遲未清償，竟
    收受留置「阿哲」所交付之搖頭丸及第三級毒品Ｋ他命一批
    （以塑膠袋包裝，其中搖頭丸約重324.92公克，已達行政院
    訂定「轉讓持有毒品加重其刑之數量標準」中第二級毒品淨
    重10公克以上；Ｋ他命確實重量不詳，當時持有第三級毒品
    不罰）及封口袋5捲、封口機1台、研磨機1台、磅秤1台、分
    裝袋1包，用以迫使「阿哲」早日清償所積欠之債務，而非
    法持有第二級毒品達一定數量。嗣於94年8月24日18時45分
    至21時30分許，在台中市西屯區○○○街5號廖國智住處及
    其所使用之X8－9698號（蔡坤良所有暫時由廖國智使用）自
    用小客車內為警搜索查扣上開搖頭丸【其中黃色藥錠部分：
    淨重166.06公克，驗餘淨重165.26公克；綠色藥錠部分：淨
    重102.75公克，驗餘淨重101.98公克；藍綠色藥錠部分：淨
    重3.22公克，驗餘淨重2.35公克；藍色藥錠部分：淨重0.58
    公克，驗餘淨重0.29公克；粉紅色藥錠部分：淨重51.39公
    克，驗餘淨重50.59公克；紅色藥錠部分：淨重0.25公克，
    驗餘淨重0.07公克，均含3，4－亞甲基雙氧甲基安非他命（
    MDMA）成分；另綠色藥錠部分淨重0.67公克，驗餘淨重0.33
    公克，含甲基安非他命及MDMA成分】、Ｋ他命（含廖國智另
    於94年7月底意圖施用而購入數量不詳之Ｋ他命，固態Ｋ他
    命淨重100.08公克，驗餘淨重99.87公克；液態Ｋ他命淨重
    190.23公克，驗餘淨重184.12公克）及分裝Ｋ他命之盤子6
    個、磅秤1台、分裝袋1包、封口機1台、封口袋5捲、研磨機
    1台及廖國智所有之手機3支、記事本2本、冷卻劑2罐、乾燥
    劑3包、吸食器1組、皮製盤子1個等物，而查悉上情。
二、證據能力之說明：
    本案下列引為證據之供述證據及非供述證據，檢察官、被告
    及其辯護人均不爭執其證據能力，本院審酌該等證據作成及
    取得之程序均無違法之處，且以之作為證據並無不當，依刑
    事訴訟法第159條之5之規定，自均有證據能力。
三、認定犯罪事實所憑證據及理由：
    訊據上訴人即被告廖國智（下稱被告），對綽號「阿哲」之
    成年男子因積欠伊債務而交付上開搖頭丸、Ｋ他命，連同封
    口袋、封口機、研磨機、磅秤、分裝袋等物品之事實坦承不
    諱，並有上開為警查扣之物品可稽，而上開查扣之疑似搖頭
    丸，經送請內政部警政署刑事警察局鑑定結果，其中黃色藥
    錠部分：淨重166.06公克，驗餘淨重165.26公克；綠色藥錠
    部分：淨重102.75公克，驗餘淨重101.98公克；藍綠色藥錠
    部分：淨重3.22公克，驗餘淨重2.35公克；藍色藥錠部分：
    淨重0.58公克，驗餘淨重0.29公克；粉紅色藥錠部分：淨重
    51.39公克，驗餘淨重50.59公克；紅色藥錠部分：淨重0.25
    公克，驗餘淨重0.07公克，均含3，4亞甲基雙氧甲基安非他
    命（MDMA）成分；另綠色藥錠部分淨重0.67公克，驗餘淨重
    0.33公克，含甲基安非他命及MDMA成分，此有該局出具之94
    年12月22日刑鑑字第094139560號鑑定書1紙附卷可憑，被告
    上開自白查與事實相符，其持有上開第二級毒品搖頭丸達一
    定數量之犯行，事證明確，可以認定，應予依法論科。
四、撤銷改判的理由：
  (一)撤銷原判決的理由：
    本件經審酌全卷證據資料，僅足以認定被告持有上開第二級
    毒品搖頭丸之犯行，就被告涉犯販賣第二、三級毒品罪嫌部
    分，尚不足以形成有罪之確信，詳如後述，原審併為論罪科
    刑及定其執行刑，尚有不當，被告上訴否認販賣毒品犯行，
    而指摘原判決不當，為有理由，自應由本院將原判決有關被
    告販賣毒品部分予以撤銷改判。
  (二)自為判決的論罪科刑理由：
  (1)被告行為後，刑法業於94年1月7日修正，於同年2月2日公布
    ，並於95年7月1日施行。按行為後法律有變更者，適用行為
    時之法律，但行為後之法律有利於行為人者，適用最有利於
    行為人之法律，修正後即現行刑法第2條第1項定有明文。此
    條規定乃與刑法第1條罪刑法定主義契合，而貫徹法律禁止
    溯及既往原則，係規範行為後法律變更所生新舊法律比較適
    用之準據法，是刑法第2條本身雖經修正，但刑法第2條既屬
    適用法律之準據法，本身尚無比較新舊法之問題，應一律適
    用裁判時之現行刑法第2條規定，以決定適用之刑罰法律，
    並應就有關主刑之適用及刑之加重減輕等事由綜合比較之，
    合先敘明。又毒品危害防制條例第11條亦於98年5月20日修
    正公布，針對當次公布之修正條文，未另訂施行日期，至原
    毒品危害防制條例第36條所規定：「本條例自公布後六個月
    施行」，核其所稱「本條例」係指92年7月9日修正公布之該
    條例，並非指98年5月20日公布之部分修正條文；是98年5月
    20日公布之毒品危害防制條例修正條文之生效日期，應依中
    央法規標準法第13條對於法規生效施行日之規範，自公布日
    起至第3日即98年5月22日發生效力。據此，本案應依刑法第
    2條第1項規定之「從舊從輕」原則而為比較，爰說明如下：
    查被告行為時之毒品危害防制條例第11條第2項規定：「持
    有第二級毒品者，處2年以下有期徒刑、拘役或新臺幣3萬元
    以下罰金」，同條第4項規定：「持有毒品達一定數量者，
    加重其刑至2分之1，其標準由行政院定之」；行政院於93年
    1月7日以院臺法字第0930080551號令訂定「轉讓持有毒品加
    重其刑之數量標準」，其中持有第二級毒品達淨重10公克以
    上者，即符合前揭持有毒品達一定數量應予加重其刑之標準
    ，修正後同條第2項規定不變，但於第4項修正為：「持有第
    二級毒品純質淨重20公克以上者，處6月以上5年以下有期徒
    刑，得併科新臺幣70萬元以下罰金」，修正後之規定，對被
    告不利，應以被告行為時之規定對被告較為有利。
  (2)按MDMA（學名為亞甲基雙氧甲基安非他命，俗稱搖頭丸）為
    毒品危害防制條例第2條第1項第2款所規範之第二級毒品，
    非經許可不得持有；被告未經許可留置MDMA而持有之，核其
    所為，係犯毒品危害防制條例第11條第2項之未經許可持有
    第二級毒品罪。另按持有第二級毒品達一定數量者，加重其
    刑至2分之1，其標準由行政院定之，同法修正前第11條第4
    項定有明文，而行政院依據該規定於93年1月7日以院臺法字
    第0930080551號令訂定「轉讓持有毒品加重其刑之數量標準
    」，其中持有第二級毒品達淨重10公克以上者，即符合前揭
    持有毒品達一定數量應予加重其刑之標準，被告持有第二級
    毒品MDMA，驗前總淨重324.92公克，驗餘淨重320.87公克，
    已有鑑定報告1份在卷可稽，應依法加重其刑。公訴人認被
    告係違反毒品危害防制條例第4條第2項之販賣第二級毒品罪
    ，尚有未洽（詳如後述）。至其同時持有第三級毒品部分，
    於被告本件行為時並無設處罰規定，故於98年5月22日毒品
    危害防制條例增修第11條及第11條之1之規定前，對於無正
    當理由而持有第三級毒品者，除其毒品應依同條例第18條第
    1項前段規定予以沒入銷燬外，尚無依該條例論以持有罪之
    餘地。是被告持有前開第三級毒品Ｋ他命行為自不構成犯罪
    ，附此敘明。
  (3)爰審酌被告係因綽號「阿哲」之人積欠其債務始質押「阿哲
    」所交付之上開搖頭丸等物而持有第二級毒品，並未從中獲
    取利益，事後復承認此部分犯罪，犯後態度尚可等一切情狀
    ，量處如主文第二項所示之刑。又本件犯罪時間係在96年4
    月24日以前，合於中華民國九十六年罪犯減刑條例所定之減
    刑條件，爰依該條例第2條第1項第3款規定，減其宣告刑2分
    之1如主文第二項所示。
  (4)按毒品危害防制條例第18條第1項規定，查獲之第一、二級
    毒品及專供製造或施用第一、二級毒品之器具，不問屬於犯
    人與否，均沒收銷燬之；查獲之第3、4級毒品及製造或施用
    毒品之器具，無正當理由而擅自持有者，均沒入銷燬之。但
    合於醫藥、研究或訓練之用者，得不予銷燬。從而，依同條
    例第18條第1項前段應沒收銷燬者，僅限於查獲之第一、二
    級毒品及專供製造或施用第一、二級毒品之器具。本件扣案
    之搖頭丸（其中黃色藥錠部分，驗餘淨重165.26公克；綠色
    藥錠部分，驗餘淨重101.98公克；藍綠色藥錠部分，驗餘淨
    重2.35公克；藍色藥錠部分，驗餘淨重0.29公克；粉紅色藥
    錠部分，驗餘淨重50.59公克；紅色藥錠部分，驗餘淨重0.
    07公克；另綠色藥錠部分，驗餘淨重0.33公克），係查獲之
    第二級毒品，應依毒品危害防制條例第18條第1項前段規定
    諭知沒收銷燬之，鑑驗耗用之毒品既已滅失，自無庸宣告沒
    收。至上開搖頭丸毒品錠之外包裝塑膠袋，核其性質係供防
    潮、包裹持有扣案毒品所用之物，然並非被告所有，已據被
    告陳明在卷，故不予宣告沒收。另本件所扣得之第三級毒品
    Ｋ他命及分裝Ｋ他命之盤子6個、磅秤1台、分裝袋1包、封
    口機1台、封口袋5捲、研磨機1台、手機3支、記事本2本、
    冷卻劑2罐、乾燥劑3包、吸食器1組、皮製盤子1個等物，因
    被告於行為時並無設處罰持有、施用第三級毒品之規定，且
    依本院調查證據結果，無從認定與被告上開犯罪事實有關，
    爰均不併予諭知沒收。
五、不另為無罪諭知部分：
  (一)公訴意旨另略稱：廖國智基於販賣第二級毒品MDMA之犯意，
    於94年8月24日18時45分許前不詳時日，在不詳處所，以不
    詳價格販入第二級毒品MDMA毛重226.6公克後，攜回臺中市
    西屯區○○○街5號住處、車號X8－9698號自用小客車內藏
    放，準備隨即販賣予購毒者，因認被告涉犯毒品危害防制條
    例第4條第2項之販賣第二級毒品罪嫌。
  (二)檢察官認被告涉有前述販賣第二級毒品罪嫌，無非以被告自
    白持有上開第二級毒品MDMA，且被告並無施用MDMA之習，有
    尿液檢驗報告在卷，惟被告卻持有大量第二級毒品MDMA，已
    非供個人施用之合理量（更已超過致死量）等為其論據。訊
    之被告堅決否認有此販毒犯行，辯稱：上開搖頭丸係綽號「
    阿哲」之人欠伊錢暫時放置於伊住處，等到綽號「阿哲」之
    人有錢再拿回去，伊並無販賣之意圖等語。經查：
  (1)毒品危害防制條例第4條第2項之販賣第二級毒品罪，以行為
    人有營利之意思，而販入或賣出第二級毒品或二者兼而有之
    為其構成要件。故行為人有無此項營利意思之目的條件，自
    須以嚴格之證據證明之，亦即必須有相當之客觀事實，足以
    表徵其主觀意念之遂行性及確實性，始足為適用該法條之依
    據。本件原起訴書關於被告販賣第二級毒品，僅記載其「基
    於販賣MDMA之犯意」、時間「於94年8月24日18時45分許前
    不詳時日」、地點在「在不詳處所」、行為「以不詳價格販
    入第二級毒品MDMA毛重226.6公克準備隨即販賣予購毒者」
    ；至於其他販毒構成要件必要記載事項，如被告販入或準備
    賣出第二級毒品之時間、地點、對象、交易價格等，均付之
    闕如，是依起訴書之記載方式，實無從特定檢察官係針對被
    告哪次販入第二級毒品犯行提起公訴；另依卷內證據，並未
    查獲任何賣方或下游買家，亦無任何相關買家姓名年籍、買
    賣毒品之通訊監察譯文或通聯紀錄等資料，致本院亦無從藉
    由傳喚賣方或下游買家到庭作證、調閱通聯紀錄等，以特定
    檢察官起訴之犯罪事實；本件在未查獲任何賣方或下游買家
    之情況下，除非被告自白其意圖營利而販入毒品或於某時某
    地，準備以某價格販賣某毒品給某人，始有認定被告成立犯
    罪之可能。然本件被告於警詢及歷次偵、審中均否認持有扣
    案之搖頭丸係為販賣而為，同堅稱：上開搖頭丸係「阿哲」
    欠伊錢暫時放置於伊住處，等到「阿哲」有錢再拿回去，伊
    並無販賣之意圖等語，是被告上開持有之自白或陳述，並不
    足以作為認定其販賣第二級毒品犯行之依據。
  (2)本案雖有第二級毒品搖頭丸1批扣案可證，該批搖頭丸約重
    324.92公克，均含有MDMA成分，此有前述鑑定書在卷可稽，
    然持有毒品之原因眾多，因製造、運輸而持有、意圖販賣而
    持有、為施用之目的而持有、單純持有、為轉讓而持有等，
    均有可能，此觀毒品危害防制條例第4條至第11條各異其規
    定甚明，尚不得僅憑被告持有上開毒品之事實，即認被告係
    意圖營利而販賣上開第二級毒品；又本案查獲時，上開搖頭
    丸並未有因預備販賣而將之同價分裝情況，或被告有連繫販
    賣之通聯紀錄，尚無積極證據證明被告有以營利之目的而販
    入或起意出售所持有之毒品以營利之情形，雖被告遭查獲後
    ，尿液中未檢出MDMA之陽性反應，而難認其有施用第二級毒
    品，但被告既陳明其持有搖頭丸之原因如上所述，自不能逕
    以被告為警採集之尿液檢驗報告MDMA為陰性反應之結果，不
    可能供己施用，即遽予推論被告係意圖營利而販入搖頭丸。
  (3)綜上，依檢察官提出之證據，尚不足以認定被告有販賣第二
    級毒品之行為，依無罪推定之原則，該部分之犯行尚屬不能
    證明，原應為無罪之諭知，惟檢察官既認被告該部分之犯行
    ，與其上開持有第二級毒品有罪部分之犯行間，具有吸收犯
    之實質上一罪關係，爰不另為無罪之諭知。
貳、無罪部分：
一、公訴意旨另指：廖國智意圖藉販毒營利，基於販賣第三級毒
    品之犯意，於94年8月24日18時45分許前不詳時日，在不詳
    處所，以不詳價格販入第三級毒品Ｋ他命後，攜回臺中市西
    屯區○○○街5號住處、車號X8－9698號自用小客車內藏放
    ，準備隨即販賣予購毒者，因認被告涉犯毒品危害防制條例
    第4條第3項之販賣第三級毒品罪嫌。
二、按犯罪事實應依證據認定之，無證據不得認定犯罪事實，刑
    事訴訟法第154條第2項，第301條第1項分別定有明文。所謂
    證據，須適於為被告犯罪事實之證明者，始得為斷罪之資料
    ；如未能發現相當證據，或證據不足以證明，自不能以推測
    或擬制之方法，以為裁判之基礎（最高法院29年上字第3105
    號、40年台上字第86號判決意旨參照）。次按認定不利於被
    告之事實，須依積極證據，苟積極證據不足為不利於被告事
    實之認定時，即應為有利於被告之認定，更不必有何有利之
    證據；又事實之認定，應憑證據，如未能發現相當證據，或
    證據不足以證明，自不能以推測或擬制之方法，以為裁判基
    礎。而所謂認定犯罪事實之積極證據，係指適合於被告犯罪
    事實認定之積極證據而言，雖不以直接證據為限，間接證據
    亦包括在內；然而無論直接或間接證據，其為訴訟上之證明
    ，須於通常一般之人均不致有所懷疑，而得確信其為真實之
    程度者，始得據為有罪之認定，倘其證明尚未達到此一程度
    ，而有合理之懷疑存在時，致使無從形成有罪之確信，根據
    「罪證有疑，利於被告」之證據法則，即不得遽為不利被告
    之認定（最高法院29年上字第3105號、30年上字第816號、
    40年臺上字第86號、76年臺上字第4986號判例意旨參照）。
    再刑事訴訟法第161條第1項亦規定，檢察官就被告犯罪事實
    ，應負舉證責任，並指出證明之方法，是檢察官對於起訴之
    犯罪事實，應負提出證據及說服之實質舉證責任，倘其所提
    出之證據，不足為被告有罪之積極證明，或其指出證明之方
    法，無從說服法院以形成被告有罪之心證，基於無罪推定之
    原則，自應為被告無罪判決之諭知（最高法院92年度臺上字
    第128號判例意旨參照）。
三、檢察官認被告涉有販賣第三級毒品罪嫌，無非以被告自白持
    有上開大量第三級毒品Ｋ他命，已非供個人施用之合理量，
    且依通訊監察譯文內容觀之，被告與他人間多有販賣毒品之
    對談，亦有諸多年籍不詳者向其探詢購毒事宜等為其論據。
    訊之被告則堅決否認有此販毒犯行，辯稱：上開Ｋ他命連同
    前述之搖頭丸、封口袋、封口機、研磨機、磅秤、分裝袋等
    ，係於94年5、6月間綽號阿哲之人欠伊錢暫時放置於伊住處
    ，等到阿哲有錢再拿回去，伊並無販賣之意；另伊於94年7
    月底向綽號小俊者購買之Ｋ他命係供己施用，如伊有販賣之
    意圖，何以綽號阿憲者要購買時反叫他去找小羅，且伊將Ｋ
    他命加水煮壞，可見伊無販毒經驗等語。經查：
  (一)公訴人雖認被告有販賣第三級毒品Ｋ他命，然原起訴書關於
    被告販賣第三級毒品，僅記載其「基於販賣Ｋ他命之犯意」
    、時間「於94年8月24日18時45分許前不詳時日」、地點在
    「在不詳處所」、行為「以不詳價格販入第三級毒品Ｋ他命
    毛重541.6公克準備隨即販賣予購毒者」；至於其他販毒構
    成要件必要記載事項，如被告販入或準備賣出Ｋ他命之具體
    時間、地點、對象、交易價格等，均付之闕如，是依起訴書
    之記載方式，實無從特定檢察官係針對被告哪次販入第三級
    毒品犯行提起公訴；另依卷內證據，並未查獲任何賣方或下
    游買家，亦無任何相關買家姓名年籍、買賣毒品之通訊監察
    譯文或通聯紀錄等資料，致本院亦無從藉由傳喚賣方或下游
    買家到庭作證、調閱通聯紀錄等，以特定檢察官起訴之犯罪
    事實；本件在未查獲任何賣方或下游買家之情況下，除非被
    告自白其意圖營利而販入毒品或於某時某地，準備以某價格
    販賣某毒品給某人，始有認定被告成立犯罪之可能。然本件
    被告於警詢及歷次偵、審中均否認持有或購入扣案之Ｋ他命
    毒品係為販賣而為，同堅稱：上開Ｋ他命係綽號「阿哲」之
    人欠伊錢暫時放置於伊住處，等到「阿哲」有錢再拿回去，
    另向綽號小俊者購買之Ｋ他命則係供己施用，伊並無販賣之
    意圖等語，是被告上開持有或購入Ｋ他命之陳述，並不足以
    作為認定其販賣第三級毒品犯行之依據。另卷附毒品鑑定書
    ，只能證明被告為警查獲時，有持有含Ｋ他命成分毒品之事
    實，並不能證明被告係基於何種原因而持有，自亦無從以此
    推論被告有販毒之事實。
  (二)本案雖有第三級毒品Ｋ他命（固態Ｋ他命淨重100.08公克，
    液態Ｋ他命淨重190.23公克，純度約為25.1％，有前述鑑定
    書可稽）及分裝Ｋ他命之盤子6個、磅秤1台、分裝袋1包、
    封口機1台、封口袋5捲、研磨機1台等扣案可證，然持有毒
    品之原因眾多，因製造、運輸而持有、意圖販賣而持有、為
    施用之目的而持有、單純持有、為轉讓而持有等，均有可能
    ，此觀毒品危害防制條例第4條至第11條各異其規定甚明，
    尚不得僅憑被告持有上開Ｋ他命毒品之事實，即認被告係意
    圖營利而販賣上開Ｋ他命；又本案查獲時，上開Ｋ他命並未
    有因預備販賣而將之同價分裝情況，或被告有連繫販賣之通
    聯紀錄，而上開磅秤、分裝袋、封口機、封口袋、研磨機等
    物亦無何使用之跡象，尚乏積極證據證明被告有以營利之目
    的而販入或起意出售所持有之毒品以營利之情形，況被告遭
    查獲後，尿液中亦檢出Ｋ他命之陽性反應，有其尿液檢驗報
    告足憑，足徵被告確有施用Ｋ他命毒品之情形，而扣案之固
    態Ｋ他命淨重100.08公克，液態Ｋ他命（純度約為25.1％）
    則淨重190.23公克，非屬鉅量，參以被告自承每日施用Ｋ他
    命毒品約5公克，則上開Ｋ他命亦僅足供被告施用一個月左
    右，是其持有本案Ｋ他命供己施用，亦難認悖於常理，縱認
    被告所稱伊與綽號「阿哲」之人談妥只是將毒品等物品留置
    供作抵押，並非受讓上開物品以抵償債務等情不足採，亦尚
    難遽以排除被告受讓購入上開Ｋ他命係為供己施用之可能，
    自不能逕予推論被告係意圖營利而販入毒品Ｋ他命。
  (三)本件檢警雖曾對被告實施通訊監察，然依卷附實施通訊監察
    之監聽譯文觀之，除94年8月21日被告與「阿憲」不詳姓名
    男子之通聯紀錄外，並無任何疑似買賣毒品之通訊監察譯文
    或通聯紀錄等資料可資比對；而94年8月21日被告與「阿憲
    」不詳姓名男子之通聯，依卷附通訊監察譯文所載為：
    94/08/21/06：56，B（阿憲）打給A（廖國智）
      B：國智！我（阿憲）啦！你那邊方便嗎？
      A：你打給（小羅）
      B：他那邊沒有
      A：有啦！我叫他『那個』
      B：我剛才打給他，他說沒有呢！
      A：你過去找他（拿），你等一下打給他。
    94/08/21/07：05，B（阿憲）打給A（廖國智）
      B：你幫我叫（小羅）再送五件                                                │
      A：你打給他他沒有接，我打給他？                                            │
      B：剛才我欠他錢，等一下一起給他錢                                          │
    94/08/21/08：59，阿憲傳簡訊給廖國智
      內容：我是（阿憲）我要讓人HI，5件不夠                                      │
    被告就上開通聯紀錄內容之真正坦承不諱，並於原審審理時
    供稱：「（阿憲跟你說叫你幫他交代小羅再送五件，這是何
    意？）是Ｋ他命，我跟阿憲的對話很像是要跟我拿Ｋ他命，
    我說我沒有，叫他找小羅，他叫我幫忙叫小羅送過來，是叫
    小羅幫忙他買，我那時候是在應付他，拿就是買的意思」、
    「五件就是五公克」、「（為何他買毒品要打電話給你？）
    因為他知道我有在玩〈施用之意〉，…我沒理他，他才打簡
    訊給我」等語。是依上開通聯紀錄內容，雖可認阿憲係要向
    被告購買Ｋ他命，然被告亦明確表示要阿憲去向小羅購買，
    其僅係幫阿憲打電話給小羅表達購買Ｋ他命之意而已，憑此
    應可認被告確無販賣Ｋ他命予阿憲之意，縱或可認被告與小
    羅有共同販賣Ｋ他命之嫌，然此亦與前述檢察官起訴意旨所
    指之犯罪事實無涉，自無從據以認定被告係意圖營利而販入
    或伺機販賣Ｋ他命毒品。
  (四)另施用第三級毒品尚無設處罰之規定，而持有第三級毒品，
    於被告為本件行為時，則亦無設處罰規定，故當時對於無正
    當理由而持有第三級毒品者，除其毒品應依同條例第18條第
    1項前段規定予以沒入銷燬外，尚無依該條例論以持有罪之
    餘地，是被告施用或持有前開第三級毒品Ｋ他命之行為，自
    亦不構成犯罪。至被告將其中部分潮濕之Ｋ他命加水煮成液
    狀後，以扣案之盤子盛裝置於冰箱內冷凍等情，檢察官亦起
    訴被告涉有製造第三級毒品罪嫌，惟此部分行為業經原審判
    決無罪確定，本院自無庸再就此部分贅為論述，附此敘明。
四、由以上情節來看，不能僅因被告持有上開Ｋ他命毒品及磅秤
    、分裝袋、封口機、封口袋、研磨機等物，即認被告係意圖
    營利而販入或伺機販賣Ｋ他命，依檢察官所舉對被告不利之
    證據，仍不足表徵其販毒主觀意念之遂行性及確實性，亦尚
    未達到通常一般之人均不致有所懷疑，得確信其為真實之程
    度，而有合理之懷疑存在，本院無從形成被告販賣Ｋ他命毒
    品有罪之確信，且查無其他積極證據足以證明被告有此部分
    販賣第三級毒品之犯行，應依無罪推定原則，認被告該部分
    之犯行尚屬不能證明，原審未予詳細勾稽上開證據，併就此
    部分遽對被告為論罪之判決，顯有未合，被告上訴否認此部
    分販賣第三級毒品犯罪，指摘此部分之原審判決不當，為有
    理由，故應由本院併將此部分撤銷改判，而就被告被訴販賣
    第三級毒品部分為無罪之諭知。
參、適用的法律：
  (一)刑事訴訟法第369條第1項前段、第364條、第299條第1項前
    段、第301條第1項前段。
  (二)98年5月22日修正前毒品危害防制條例第11條第2項、第4項
    、第18條第1項前段、刑法第2條第1項前段、第11條，中華
    民國九十六年罪犯減刑條例第2條第1項第3款、第7條。
本案經檢察官陳佳琳到庭執行職務。
中    華    民    國   100    年    5     月    25    日
            刑事第二庭    審判長法  官  邱  顯  祥
                                法  官  姚  勳  昌
                                法  官  張  國  忠
以上正本證明與原本無異。
檢察官得上訴。
被告不得上訴。
如不服本判決應於收受送達後10日內向本院提出上訴書狀，其未
敘述上訴之理由者，並得於提起上訴後10日內向本院補提理由書
（均須按他造當事人之人數附繕本）「切勿逕送上級法院」。

                                書記官  卓  佳  儀
中    華    民    國   100    年    5     月    25    日